臺灣臺中地方法院刑事判決
                                     109年度易字第3118號
公  訴  人  臺灣臺中地方檢察署檢察官
被      告  白宇軒



上列被告因詐欺案件，經檢察官提起公訴（109年度偵字第30990
號、109年度偵字第30992號、109年度偵字第30993號），本院判
決如下：
    主    文
戊○○無罪。
    理  由
一、公訴意旨略以：被告戊○○係不知情之白雅婷（白雅婷涉犯詐
    欺部分經臺灣新北地方檢察署檢察官以106年度偵字第20995
    號、107年度偵字第2466號為不起訴處分）之胞弟，明知附
    表所示拍賣或購物網站註冊會員帳號應填寫申請人實際所持
    用之行動電話門號及登入該行動電話門號所收受之驗證碼，
    作為確認註冊會員帳號申設人真實身分之用，避免所註冊之
    會員帳號遭不法利用，確保日後網站交易安全，亦可預見將
    上開網站之行動電話門號認證碼交付予不明人士作為上揭會
    員註冊帳號使用，極可能取得該網站會員帳號後作為與財產
    有關之犯罪工具，並藉以躲避檢警機關查緝，竟仍基於幫助
    他人實施詐欺取財犯罪之不確定故意，以民國105年6月13日
    所成立森宇資訊有限公司（下稱森宇資訊公司）之名義，向
    台灣之星股份有限公司（下稱台灣之星公司）申請如附表所
    示之行動電話門號，並自附表所示之認證日期前某時許，在
    被告位於臺中市○區○○路000號8樓之15居所，由被告及不知
    情之白雅婷輪流收發附表所示之蝦皮購物網站、露天拍賣網
    站之會員帳號之行動電話門號認證碼簡訊，以每則認證簡訊
    收取人民幣15元至25元不等之代價，提供予真實年籍姓名均
    不詳之人所屬之詐騙集團成員，作為申設附表所示網站會員
    帳號使用。嗣該詐欺集團成員以附表所示詐騙手法，詐騙附
    表所示Ａ○○等29人，致渠等因而陷於錯誤，匯款至附表所示
    之金融帳戶內，為附表編號1至27所示詐騙集團車手提領，
    附表所示Ａ○○等29人因遲未收到商品，始知受騙。經警於106
    年7月4日9時50分許，持臺灣新北地方法院法官所核發搜索
    票至被告之上開住處執行搜索，並扣得新光銀行帳戶（戶名
    ：戊○○、森宇資訊公司）存摺2本、中國工商銀行帳戶（戶
    名：戊○○）存摺1本、金融卡4張（新光銀行2張、臺中銀行
    、中國工商銀行各1張）、U盾1個（中國工商銀行序號：000
    0000000）、森宇資訊公司大小章各1枚、便條紙1張、記帳
    本、記事本各1本、廠牌HTC行動電話1支、台灣之星服務異
    動申請書、收據各1張、SIM卡500張、SIM卡隔層卡26、簡訊
    自動發報機1臺及電腦1組（含主機1臺、螢幕1臺、鍵盤1個
    及滑鼠1個）、現金新臺幣（下同）6萬4,000元等物品，始
    查悉上情。因認被告涉犯刑法第30條第1項、第339條第1項
    之幫助詐欺取財罪嫌等語。
二、按犯罪事實應依證據認定之，無證據不得認定犯罪事實；不
    能證明被告犯罪，應諭知無罪之判決，刑事訴訟法第154條
    第2項、第301條第1項分別定有明文。次按事實之認定，應
    憑證據，如未能發現相當證據，或證據不足以證明，自不能
    以推測或擬制之方法，為裁判基礎；認定不利於被告之事實
    ，須依積極證據，苟積極證據不足為不利於被告事實之認定
    時，即應為有利於被告之認定（最高法院40年台上字第86號
    、30年上字第816號判例參照）。又按刑事訴訟法第161條已
    於91年2月8日修正公布，修正後同條第1項規定：檢察官就
    被告犯罪事實，應負舉證責任，並指出證明之方法。因此，
    檢察官對於起訴之犯罪事實，應負提出證據及說服之實質舉
    證責任。倘其所提出之證據，不足為被告有罪之積極證明，
    或其闡明之證明方法，無從說服法官以形成被告有罪之心證
    ，基於無罪推定之原則，自應為被告無罪判決之諭知（最高
    法院92年台上字第128號判例參照）。
三、公訴意旨認被告涉犯上開幫助詐欺取財犯行，無非係以被告
    之供述、證人王志傑及如附表所示之被害人於警詢、偵訊時
    證述，及臺中市政府106年10月30日府授經商字第106075303
    70號函、台灣之星公司提供門號資料、通聯紀錄查詢單、樂
    購蝦皮有限公司（下稱樂購蝦皮公司）於106年4月19日以樂
    購蝦皮字第0170419001號、第0170419002號函、106年5月18
    日以樂購蝦皮字第0170518034號函、106年11月18日以樂購
    蝦皮字第017118017號函、106年7月25日樂購蝦皮字第01707
    25017號函、107年6月4日樂購蝦皮字第0180604001P號函、1
    09年樂購蝦皮字第0200131003 S號函、露天市集國際資訊股
    份有限公司（下稱露天公司）107年6月21日露安107法字第1
    21號函、露天拍賣網站帳戶資料、蝦皮購物及露天拍賣訊息
    擷圖、交易明細表、匯款單影本、存款憑條影本、匯款申請
    書暨取款憑條影本、跨行匯款申請書、通訊軟體LINE對話擷
    圖、受理刑事案件報告三聯單等為其主要論據。
四、訊據被告固不否認森宇資訊公司有於上開時、地以前述代價
    ，提供如附表「帳號認證電話及提供者欄」所示之行動電話
    號碼給各年籍、姓名不詳之人，供其等向蝦皮拍賣平台或露
    天拍賣平台註冊如附表「拍賣網站會員帳號認證日期」欄之
    用戶帳號，嗣森宇資訊公司接收上開各門號之簡訊驗證碼後
    ，隨即轉知不詳姓名、年籍之交易對象，供其等成功註冊前
    述等帳號等情，惟堅詞否認有何幫助詐欺取財之犯行，辯稱
    ：其經營之公司純粹是賣驗證碼，詐欺行為與其無關，其是
    在QQ通訊平台上面招攬生意，客戶與其公司用QQ洽談後，其
    公司再使用「貓池」接收認證簡訊，並將認證簡訊的認證碼
    用QQ發給客戶，每則收取5到30元之代價，是因為中國大陸
    客戶當初未能在臺灣的網站註冊，不過中國大陸客戶也想要
    使用台灣的購物平台，其知道中國大陸客戶有這個需求，才
    提供這個服務，客戶裡面可能也有臺灣人，其無法完全確認
    等語。
五、經查：
(一)被告為森宇資訊公司之代表人，該公司之業務為電子資訊供
    應服務業，從事行動裝置簡訊驗證服務，業經被告於偵查及
    審理中供述明確，另森宇資訊公司所營事業除許可業務外，
    得經營法令非禁止或限制之業務，且被告確有提供行動裝置
    簡訊驗證服務等情，有森宇資訊公司設立登記表影本可憑（
    見臺北地檢偵27443號卷第26頁反面），而森宇資訊公司於
    上開時、地以前述代價，提供如附表「帳號認證電話及提供
    者欄」之行動電話號碼給各不詳之人，分別以上開門號為註
    冊電話向蝦皮拍賣平台或露天拍賣平台申請如附表「拍賣網
    站會員帳號認證日期」欄所示之註冊用戶帳號，嗣森宇資訊
    公司以「貓池」接收上開門號之簡訊驗證碼後，隨即轉知各
    與森宇資訊公司交易之不詳之人，供其等成功註冊前述之帳
    號，而註冊上開帳號之人及其所屬詐騙集團成員即共同意圖
    為自己不法之所有，基於詐欺取財之犯意聯絡，於如附表所
    示之時間，分別向如附表所示之被害人，各施以如附表所示
    之詐術，致使前述如附表所示之被害人均陷於錯誤，各自將
    如附表「詐騙手法」所示之款項轉帳至如附表「金融帳戶」
    欄之帳戶內之事實，業據證人即被害人Ａ○○（見新北地檢偵2
    0996號卷一第69至70頁）、戌○○（見新北地檢偵20996號卷
    一第53頁正反面）、己○○（見新北地檢偵20996號卷一第72
    至73頁）、申○○（見新北地檢偵20996號卷一第47至48頁）
    、宙○○（見新北地檢偵20996號卷一第55至56頁）、巳○○（
    見新北地檢偵20996號卷一第45頁正反）、未○○（見新北地
    檢偵2466號卷四第421至422頁）、寅○○（見新北地檢偵2099
    6號卷一第58至59頁）、庚○○（見新北地檢偵20996號卷一第
    25頁正反）、午○○（見新北地檢偵20996號卷一第17至18頁
    ）、辰○○（見新北地檢偵20996號卷一第23頁正反）、玄○○
    （見新北地檢偵20996號卷一第21頁正反）、癸○○（見新北
    地檢偵20996號卷一第27頁正反）、Ｄ○○（見新北地檢偵2099
    6號卷一第87頁正反）、卯○○（見新北地檢偵2466號卷五第3
    1至32頁）、乙○○之告訴代理人Ｂ○○（見新北地檢偵2466號卷
    五第69至70頁）、辛○○（見新北地檢偵2466號卷五第73至74
    頁）、酉○○（見新北地檢偵20996號卷一第76頁正反）、壬○○（見新北地檢偵20996號卷一第80至81頁）、Ｅ○○（見新北
    地檢偵20996號卷一第74頁正反）、天○○（見新北地檢偵209
    96號卷一第83頁正反）、地○○（見新北地檢偵20996號卷一
    第85頁正反）、子○○（見新北地檢偵2466號卷五第107至109
    頁）、甲○○（見新北地檢偵2466號卷五第115至117頁）、黃
    ○○（見新北地檢偵20996號卷一第95至96頁）、丙○○（見新
    北地檢偵2466號卷五第141至142頁）、丁○○（見新北地檢偵
    20996號卷一第100頁正反）、丑○○（見新北地檢偵20996號
    卷一第102頁正反）、Ｃ○○（見臺北地檢偵27443號卷第5至6
    頁，新北地檢偵8828號卷第4頁正反）、另案被告白雅婷（
    見新北地檢偵2466號卷三第37至46頁，新北地檢偵20995號
    卷第381至391頁）、車手呂鈺祥（見新北地檢偵2466號卷四
    第31至43頁）、王隆癸（見新北地檢他2385號卷一第57至66
    頁、第67至71頁，新北地檢偵2466號卷四第91至101頁）、
    李孟哲（見新北地檢他2385號卷一第76至81頁）、提供帳戶
    之人羅郁婷（見新北地檢偵2466號卷四第281至287頁）、盧
    慧云（見新北地檢偵2466號卷四第309至314頁）、許芳瑜（
    見新北地檢偵2466號卷四第289至294頁）、葉思安（見新北
    地檢偵2466號卷四第303至308頁）、曾淑婷（見新北地檢偵
    2466號卷四第315至320頁）、江雅芳（見新北地檢偵2466號
    卷四第251至256頁）、溫正穎（見新北地檢偵2466號卷四第
    295至301頁）、王志傑（見臺北地檢偵27443號卷第10至11
    頁）分別於警詢、偵訊時證述明確，並有戌○○之台新銀行自
    動櫃員機交易明細表（見新北地檢偵20996號卷一第54頁）
    ；申○○與詐欺集團之通訊軟體LINE對話紀錄截圖（見新北地
    檢偵20996號卷一第48頁反至51頁反）、存摺內頁明細（見
    新北地檢偵20996號卷一第52 頁）；宙○○與詐欺集團之露天
    拍賣網站訊息截圖（見新北地檢偵2466號卷四第409頁）、
    與詐欺集團之通訊軟體LINE對話紀錄截圖（見新北地檢偵24
    66號卷四第410至412頁）；巳○○之郵政自動櫃員機交易明細
    表（見新北地檢偵20996號卷一第46頁）；未○○之台新銀行
    帳號00000000000000號存摺封面（見新北地檢偵2466號卷四
    第423頁）、網路銀行匯款畫面截圖（見新北地檢偵2466號
    卷四第424頁）、與詐欺集團之通訊軟體LINE對話紀錄截圖
    （見新北地檢偵2466號卷四第424、426至428頁）、蝦皮拍
    賣網站賣家資訊截圖（見新北地檢偵2466號卷四第425頁）
    ；寅○○之蝦皮購物網站之訊息截圖（見新北地檢偵20996號
    卷一第59頁反至第60頁反）、兆豐國際商業銀行中壢分行帳
    號00000000000號之存摺封面（見新北地檢偵20996號卷一第
    61頁）、中國信託銀行自動櫃員機交易明細表（見新北地檢
    偵20996號卷一第61頁反）、與詐欺集團之通訊軟體LINE對
    話紀錄截圖（見新北地檢偵20996號卷一第62頁反至第68頁
    反）；庚○○之大眾銀行國內匯款申請書暨取款憑條（見新北
    地檢偵20996號卷一第26頁）、屏東縣政府警察局屏東分局
    長治分駐所受理詐騙帳戶通報警示簡便格式表（見新北地檢
    偵20996號卷一第26頁反）；午○○之中華郵政帳號000000000
    00000號之存摺封面及內頁明細（見新北地檢偵20996號卷一
    第18頁反至19頁）、露天拍賣交易明細、訊息截圖（見新北
    地檢偵20996號卷一第19頁反至20頁）；辰○○與詐欺集團之
    通訊軟體LINE對話紀錄截圖（見新北地檢偵20996號卷一第2
    4頁）、中國信託銀行自動櫃員機交易明細表（見新北地檢
    偵20996號卷一第24頁反）；玄○○之臺灣中小企業銀行自動
    櫃員機交易明細表（見新北地檢偵20996號卷一第22頁）；
    癸○○之台新銀行自動櫃員機交易明細表（見新北地檢偵2099
    6號卷一第28頁）、與詐欺集團通訊軟體LINE對話紀錄截圖
    （見新北地檢偵20996號卷一第28頁反至33頁反）；Ｄ○○之中
    國信託銀行自動櫃員機交易明細表（見新北地檢偵20996號
    卷一第88頁）、與詐欺集團之通訊軟體LINE對話紀錄截圖（
    見新北地檢偵20996號卷一第88頁反至第94頁反）；卯○○之
    大眾銀行自動櫃員機交易明細表（見新北地檢偵2466號卷五
    第33頁）；乙○○之內政部警政署反詐騙諮詢專線紀錄表（見
    新北地檢偵2466號卷五第71至72頁）；辛○○之國泰世華銀行
    自動櫃員機交易明細表（見新北地檢偵2466號卷五第76頁）
    ；酉○○與詐欺集團之通訊軟體LINE對話紀錄截圖（見新北地
    檢偵20996號卷一第77頁至第79頁反）；壬○○之中國信託銀
    行自動櫃員機交易明細表（見新北地檢偵20996號卷一第82
    頁）；Ｅ○○之蝦皮購物網站之訊息截圖及線上匯款紀錄截圖
    （見新北地檢偵20996號卷一第75頁）；天○○之合作金庫銀
    行存款憑條（見新北地檢偵20996號卷一第84頁）、帳號「g
    g820525」之賣場畫面截圖（見新北地檢偵20996號卷一第84
    頁反）；地○○之郵政跨行匯款申請書（見新北地檢偵20996
    號卷一第86頁）；子○○與詐欺集團通訊軟體LINE對話紀錄截
    圖（見新北地檢偵2466號卷五第110至112頁）；甲○○與詐欺
    集團通訊軟體LINE對話紀錄截圖（見新北地檢偵2466號卷五
    第118至123頁）；丙○○之網路銀行交易結果截圖（見新北地
    檢偵2466號卷五第144頁）；丁○○之郵政自動櫃員機交易明
    細表（見新北地檢偵20996號卷一第101頁）；丑○○之新北市
    政府警察局新莊分局福營派出所受理刑事案件報案三聯單（
    見新北地檢偵20996號卷一第103頁）；Ｃ○○之存摺內頁明細
    （見臺北地檢偵27443號卷第9頁）、內政部警政署反詐騙案
    件紀錄表（見臺北地檢偵27443號卷第29頁）、臺中市政府
    警察局第五分局四平派出所受理詐騙帳戶通報警示簡便格式
    表（見臺北地檢偵27443號卷第30頁）、金融機構聯防機制
    通報單（見臺北地檢偵27443號卷第31頁）、臺中市政府警
    察局第五分局四平派出所受理刑事案件報案三聯單（見臺北
    地檢偵27443號卷第33頁）、臺中市政府警察局第五分局四
    平派出所受理各類案件紀錄表（見臺北地檢偵27443號卷第3
    4頁）等在卷可查，故此部分事實，固堪認定。
(二)惟按刑法上幫助之行為，須有幫助他人犯罪之意思，如無此
    種故意，基於其他原因，以助成他人犯罪之結果，尚難以幫
    助論處；即提供手機簡訊驗證服務而幫助特定犯罪之成立，
    必須幫助人於行為時，明知或可得而知，被幫助人將利用簡
    訊驗證服務為特定犯罪，或能推論其有預知該簡訊驗證服務
    被使用為特定犯罪之可能，始足當之。經查：
 (1)被告經營之公司所提供之本案行動電話門號，申請時均有留
    存用戶名稱、統一編號、地址等資料，且均非虛假，若被告
    有意申請門號以供犯罪使用，應無留下真實之公司資訊供警
    方追查之理。因此，被告是否確能預見申請門號並提供簡訊
    驗證服務嗣遭他人作為詐欺取財之用，非無疑慮。
 (2)樂購蝦皮公司所經營網路平臺之服務，新申辦用戶於註冊時
    應進行驗證始能使用蝦皮公司所經營之網路平臺，現階段蝦
    皮公司係採用行動電話號碼快速註冊及SMS簡訊驗證方式，
    亦即用戶輸入行動電話號碼後，蝦皮公司所經營網路平台即
    透過簡訊方式發送一組驗證碼，供用戶輸入認證，藉此確認
    該組行動電話號碼為本人所持有，以確保蝦皮公司所經營網
    路平臺及用戶之資訊安全；且欲成為露天拍賣的會員需完成
    手機認證與EMAIL認證，若僅完成手機認證，該帳號僅能下
    標購買商品，不能進行販售的行為，如手機認證與EMAIL認
    證皆完成，則可進行購買與販售的行為，而手機認證則是在
    註冊會員帳號過程中，會員需先將要認證的手機號碼輸入到
    註冊網頁上，然後再用所填寫的手機號碼撥打電話露天的系
    統中，系統會去查認撥打的電話與當初所填寫的電話號碼是
    否一致，如果相同則完成手機認證情，有樂購蝦皮有限公司
    107年6月4日樂購蝦皮字第0180604001P號及露天市集國際資
    訊股份有限公司107年6月21日露安107法字第121號函在卷可
    稽（見新北地檢偵20996號卷二第123、126頁），足認樂購
    蝦皮網站傳送簡訊驗證碼至使用者所註冊之行動電話門號及
    露天公司之手機認證，乃係藉由要求使用者輸入該簡訊驗證
    碼或撥打電話來驗證使用者身分，則被告提供如附表「帳號
    認證電話及提供者欄」所示之門號及轉知各該門號之簡訊驗
    證碼予各該不詳之人，乃知曉各該不詳之人所註冊之行動電
    話門號並非本人使用持有，是其可預見之範圍應僅係該不詳
    之人極可能利用門號冒用他人名義註冊成為樂購蝦皮購物、
    露天公司網站用戶，然該不詳之人申請註冊成為樂購蝦皮、
    露天公司購物網站用戶亦有可能僅用於瀏覽該等購物網站及
    購物，若逕認上開申請帳號之人註冊前揭帳號，即欲用於詐
    欺取財犯罪，實稍嫌速斷。
 (3)復現今電信普及，申辦電信門號雖屬容易，惟被告所提供「
    手機簡訊認證」之對象多係為大陸地區人民，而礙於兩岸關
    係之現狀，大陸地區人民確實難以其身份向臺灣地區之電信
    公司申請電信門號使用，此即為被告提供大陸地區人民以一
    次性消費方式，將其所申辦之電信門號作為接收網路平台業
    者發送之「認證碼」以供大陸地區人民為帳號設立認證之緣
    由，實難期待被告可預見客戶係不法集團以及究如何使用以
    其提供之門號註冊之帳號，何況現今網路發達，簡訊驗證碼
    無論在網路遊戲、信用卡線上刷卡等皆運用廣泛，龐大金融
    、電子資訊系統體制菁英猶難全面防堵遭他人有心非法濫用
    ，遑論被告僅係經營小型個人公司、一次性低額消費交易，
    未免苛求，且被告於警詢時供稱：其不知道提供如附表「帳
    號認證電話及提供者欄」之行動電話號碼給何人，但客戶都
    是透過微信、支付寶匯款，微信、支付寶為實名認證，向微
    信、支付寶查詢應該就知道是誰，其有客戶的帳號等語（見
    臺北地檢偵23525號卷第3頁，本院卷第404頁）明確，被告
    提供門號予不詳之人用以註冊上開購物網路平台之會員，乃
    信任微信、支付寶等支付平台之實名登記制度，認可透過與
    森宇資訊公司交易之微信、支付寶帳號查詢實際申請人為何
    人，應不會作為犯罪之用，亦難認與常情相違而予以責難。
 (4)從而，公訴意旨所提之前揭證據，至多僅能證明被告開立森
    宇資訊公司而提供門號供不詳之人從事簡訊認證以申請註冊
    露天、樂購蝦皮網站帳號，嗣如附表所示之被害人遭使用如
    附表「拍賣網站會員帳號認證日期」欄所示帳號之人詐騙匯
    款等情，然刑法幫助詐欺取財罪係處罰幫助犯罪行為，並非
    處罰或禁止提供門號簡訊驗證行為，縱被告提供簡訊驗證後
    供他人註冊帳號，嗣該等帳號遭用以遂行詐欺取財之犯罪，
    仍難憑此即逕反推被告提供簡訊認證服務當時主觀上具有幫
    助詐欺取財之故意。
六、綜上所述，檢察官起訴所憑之證據，並未達通常一般人不致
    有所懷疑，而得以確信其為真實之程度，復無其他確切證據
    足以證明被告有公訴意旨所指之幫助詐欺取財犯行，基於無
    罪推定之原則，應為被告無罪判決之諭知。
據上論斷，應依刑事訴訟法第301條第1項前段，判決如主文。
本案經檢察官廖志祥提起公訴，檢察官宇○○、亥○○到庭執行職務
。
中　　華　　民　　國　　110 　年　　11　　月　　23　　日
                  刑事第七庭  審判長法  官  尚安雅
                                    法  官  丁智慧
                                    法  官  林忠澤
以上正本證明與原本無異。
如不服本判決應於收受送達後20日內向本院提出上訴書狀，並應
敘述具體理由；其未敘述上訴之理由者，應於上訴期間屆滿後20
日內向本院補提理由書（均須按他造當事人之人數附繕本）「切
勿逕送上級法院」。
告訴人或被害人如不服判決，應備理由具狀向檢察官請求上訴，
上訴期間之計算，以檢察官收受判決正本之日起算。
　                            　　　書記官  許采婕
中　　華　　民　　國　　110 　年　　11　　月　　24　　日
附表        編號 告訴人/ 被害人 被害人匯款時間 詐騙手法 拍賣網站 會員帳號 認證日期 帳號認證電話及提供者  金融帳戶 提領車手 1 告訴人 Ａ○○  106年02月20日12時4分許  詐騙集團成員以「假網拍，真詐財」手法，於「蝦皮」購物網站以帳號「lvbur5229」刊登販售「相機」之不實訊息，致Ａ○○誤信而訂購上開商品，並依指示匯款新臺幣（下同）7,000元至右揭銀行帳戶。 蝦皮購物網站 帳號：lvbur5229 認證日期：106年2月19日   0000000000 (申登人：森宇資訊公司)   臺中商業銀行帳號000-000000000000號（戶名：陳嘉興） 呂鈺祥 2 告訴人 戌○○  106年02月20日13時47分  詐騙集團成員以「假網拍，真詐財」手法，於「蝦皮」購物網站刊登販售「iPhone6PLUS手機」之不實訊息，戌○○於106年2月19日19時54分許上網瀏覽，並與LINE帳號「lock62」聯繫，因而陷於錯誤訂購上開商品，並委託友人張敬研代為匯款7,000元至右揭帳戶。 蝦皮購物網站 帳號：h0ney885042 認證日期：106年2月19日前某日  0000000000 （申登人：森宇資訊公司） 臺中商業銀行帳號000-000000000000號（戶名：陳嘉興）  呂鈺祥  3 告訴人 己○○  106年02月20日14時40分許  詐騙集團成員以「假網拍，真詐財」手法，於「露天」拍賣網站以帳號「3c3c789854」刊登販售「GoPro攝影機」之不實訊息，致己○○誤信而訂購上開商品，並依指示匯款8,200元至右揭帳戶。 露天拍賣網站 帳號：3c3c789854 認證日期：106年2月17日  0000000000 （申登人：森宇資訊公司） 臺中商業銀行帳號000-000000000000號（戶名：陳嘉興）  呂鈺祥  4 告訴人 申○○  106年02月21日10時許 詐騙集團成員以「假網拍，真詐財」手法，於「蝦皮」購物網站刊登販售「洗衣機」之詐騙訊息，申○○於106年2月17日1時許，上網瀏覽，以LINE與對方LINE暱稱「ZEUS」聯繫，因而陷於錯誤訂購上開商品，並依指示匯款9,100元至右揭帳戶。 蝦皮購物網站 帳號：ZXC12368 認證日期：106年2月17日前某日  0000000000 （申登人：森宇資訊公司） 臺中商業銀行帳號000-000000000000號（戶名：陳嘉興）  呂鈺祥  5 告訴人 宙○○   ①106年02月21日11時19分許   ②106年02月21日15時33分許   詐騙集團成員以「假網拍，真詐財」手法，於「蝦皮」購物網站以不詳帳號刊登販售「除濕機」之不實訊息，宙○○於106年2月21日0時20分許上網瀏覽，而與對方LINE之ID「zeus4250」聯繫，因而陷於錯誤訂購上開商品6台，並依指示分別匯款①2萬7,000元、②5,400元至右揭帳戶。 蝦皮購物網站 帳號：ZXX999 認證日期：106年2月21日前某日  0000000000 （申登人：森宇資訊公司） ①臺中商業銀行帳號000-000000000000號（戶名：陳嘉興）  ②臺灣銀行帳號000-000000000000號（戶名：謝文翔） 呂鈺祥  6 告訴人 巳○○  106年02月21日12時17分許  詐騙集團成員以「假網拍，真詐財」手法，於「蝦皮」購物網站刊登販售「iPhone手機」之詐騙訊息，巳○○於106年2月20日10時55分許上網瀏覽，並與對方所留之聯絡電話「0000000000」聯繫，因而陷於錯誤訂購上開商品，並依指示匯款1萬8,000元至右揭帳戶。 蝦皮購物網站 帳號：qwkp89 認證日期：106年2月20日前某日  0000000000 （申登人：森宇資訊公司） 臺中商業銀行 帳號000-000000000000號（戶名：陳嘉興） 呂鈺祥 7 告訴人 未○○  106年02月21日12時21分許  詐騙集團成員以「假網拍，真詐財」手法，於「蝦皮」購物網站以「精誠3c 館」名稱(帳號不詳)刊登販售「相機」之詐騙訊息，未○○於106年2月20日20時許上網瀏覽，並與LINE帳號「yrtx520」聯繫，因而陷於錯誤訂購上開商品，依指示匯款8,100元至右揭帳戶。 蝦皮購物網站 帳號：3c3cwfs222d 認證日期： 106年2月20日前某日 0000000000 （申登人：森宇資訊公司） 臺中商業銀行 帳號000-000000000000號（戶名：陳嘉興） 呂鈺祥 8 告訴人 寅○○  106年02月21日12時53分許 詐騙集團成員以「假網拍，真詐財」手法，於「蝦皮」購物網站以帳號「KK256341」刊登販售「兒童座椅」之詐騙訊息，寅○○於106年2月20日23時許上網瀏覽，並加入對方LINE之帳號「zhang26070」(暱稱meimei)聯繫，因而陷於錯誤，依指示匯款5,300元至右揭帳戶。 蝦皮購物網站 帳號：KK256341 認證日期：106年2月20日  0000000000 （申登人：森宇資訊公司） 臺中商業銀行 帳號000-000000000000號（戶名：陳嘉興） 呂鈺祥 9 告訴人 庚○○   106年02月21日13時30分許  詐騙集團成員以「假網拍，真詐財」手法，於「蝦皮」購物網站以帳號「sm688」刊登販售「手推車」之詐騙訊息，再於106 年2 月20 日22時16分許，以LINE通訊軟體暱稱「Juno」傳送購物訊息予庚○○，致庚○○陷於錯誤，與LINE之帳號「zx5126」聯繫，並在上開蝦皮購物網站購買上開商品，並依指示匯款4,230元至右揭帳戶內。 蝦皮購物網站 帳號：sm688 認證日期：106年2月20日  0000000000 （申登人：森宇資訊公司）  臺灣銀行帳號000-000000000000 （戶名：謝文翔) 呂鈺祥 10 告訴人 午○○  106年02月21日14時許 詐騙集團成員以「假網拍，真詐財」手法，於「露天」拍賣網站以帳號「3c3c789854」刊登販售「GRACO兒童安全座椅」之詐騙訊息，午○○於106年2月21日11時許上網瀏覽，因而陷於錯誤訂購上開商品，並依指示匯款7,300元至右揭帳戶。 露天拍賣網站 帳號：3c3c789854 認證日期：106年2月17日  0000000000 （申登人：森宇資訊公司） 臺灣銀行帳號000-000000000000 （戶名：謝文翔) 呂鈺祥 11 告訴人 辰○○  106年02月21日15時11分許  詐騙集團成員以「假網拍，真詐財」手法，於「蝦皮」購物網站以不詳帳號刊登販售「電腦零件(Intel i5 四核CPU)」之詐騙訊息，辰○○上網瀏覽，加入對方LINE帳號「yrtx520」（暱稱3c..雪兒）聯繫，因而陷於錯誤，依指示匯款3,700元至右揭帳戶。. 蝦皮購物網站 帳號： 3c3cp6546wswc 認證日期：106年2月21日前某日  0000000000 （申登人：森宇資訊公司） 台灣銀行帳號000-000000000000 （戶名：謝文翔) 呂鈺祥 12 告訴人 玄○○  106年02月21日16時13分許 詐騙集團成員以「假網拍，真詐財」手法，於「蝦皮」購物網站以帳號「t2t2t22003」刊登販售「手機」之詐騙訊息，玄○○於106年2月21日16時許上網瀏覽，並與對方之LINE帳戶聯繫，因而陷於錯誤訂購上開商品，並依指示匯款2萬元至右揭帳戶。 蝦皮購物網站 帳號：t2t2t22003 認證日期：106年2月21日  0000000000 （申登人：森宇資訊公司）  臺灣銀行帳號000-000000000000 （戶名：謝文翔) 呂鈺祥 13 告訴人 癸○○  106年02月21日16時30分許  詐騙集團成員以「假網拍，真詐財」手法，於「蝦皮」購物網站以帳號「t2t2t22003」刊登販售「iPhone6 PLUS手機」之詐騙訊息，癸○○於106年2月21日15時許上網瀏覽，並加入對方提供LINE帳號「00000000000」聯繫，因而陷於錯誤，訂購上開商品，並依指示匯款6,985元至右揭帳戶。 蝦皮購物網站 帳號：t2t2t22003 認證日期：106年2月21日  0000000000 （申登人：森宇資訊公司）  臺灣銀行帳號 000-000000000000號 （戶名：謝文翔） 呂鈺祥 14 告訴人 Ｄ○○  106年02月26日12時38分許 詐騙集團成員以「假網拍，真詐財」手法，於「蝦皮」購物網站以帳號「todowi55」刊登販賣「 iPhone 6S手機」之詐騙訊息，Ｄ○○上網瀏覽，並與LINE帳號「cici808」聯繫，因而陷於錯誤，訂購上開商品，依指示匯款8,985元至右揭帳戶。 蝦皮購物網站 帳號：todowi55 認證日期：106年2月26日  0000000000 （申登人：森宇資訊公司）  台北富邦商業銀行帳號000-0000000000000000號（戶名：羅郁婷） 楊勝貴 15 告訴人 卯○○  106年02月26日14時25分許 詐騙集團成員以「假網拍，真詐財」手法，於「蝦皮」購物網站以帳號「lkdkl」刊登販售「電動搖床」之詐騙訊息，卯○○上網瀏覽，並加入對方LINE帳號「dx536」聯繫，因而陷於錯誤，訂購上開商品，並依指示匯款5,000元至右揭帳戶。 蝦皮購物網站 帳號：lkdkl 認證日期：106年2月15日  0000000000 （申登人：森宇資訊公司）  彰化銀行帳號000-00000000000000號（戶名：盧慧芸) 王隆癸 16 告訴人 乙○○ （告訴代理人Ｂ○○） 106年02月27日13時15分許 詐騙集團成員以「假網拍，真詐財」手法，於「蝦皮」購物網站以帳號「todowi55」發布販售「GoPro4」之詐騙訊息，乙○○於106年2月間某日上網瀏覽，並加入對方LINE帳號「cici808」聯繫，因而陷於錯誤訂購上開商品，依指示匯款8,000元至右揭帳戶。 蝦皮購物網站 帳號：todowi55 認證日期：106年2月26日  0000000000 （申登人：森宇資訊公司）  玉山商業銀行帳號000-0000000000000 （戶名：許芳瑜） 王隆癸 17 告訴人 辛○○  106年02月27日14時34分許 詐騙集團成員以「假網拍，真詐財」手法，於「旋轉」拍賣網站以不詳帳號刊登販售「吹風機」之詐騙訊息，辛○○於106年2月27日12時許上網瀏覽，並加入對方LINE帳號「JAN0853」聯繫，因而陷於錯誤訂購上開商品，並依指示匯款6,500元至右揭帳戶。 蝦皮購物網站 帳號：todowi55 認證日期：106年2月26日  0000000000 （申登人：森宇資訊公司） 玉山商業銀行帳號000-0000000000000 （戶名：許芳瑜）  王隆癸 18 告訴人 酉○○  106年02月27日15時40分許 詐騙集團成員以「假網拍，真詐財」手法，於「蝦皮」購物網站以帳號「bvt5863」刊登販售「iPad平板電腦」之詐騙訊息，酉○○於106年2月27日15時20分許上網瀏覽，並與對方提供之LINE聯繫，因而陷於錯誤，依指示匯款1萬3,000元至右揭帳戶。 蝦皮購物網站 帳號：bvt5863 認證日期：107年2月27日前某日    0000000000 （申登人：森宇資訊公司） 玉山商業銀行帳號000-0000000000000 （戶名：許芳瑜） 王隆癸 19 告訴人 壬○○  106年02月27日15時59分許 詐騙集團成員以「假網拍，真詐財」手法，於「蝦皮」購物網站以帳號「d562889」刊登販售「SONY  Z5 白色32G手機」之詐騙訊息，壬○○於106年2月27日15時許上網瀏覽，加入LINE帳號「d562889」聯繫，因而陷於錯誤訂購上開商品，並依指示匯款2,500元至右揭帳戶。 蝦皮購物網站 帳號：d562889 認證日期：106年2月26日  0000000000 （申登人：森宇資訊公司） 玉山商業銀行帳號000-0000000000000 （戶名：許芳瑜） 王隆癸 20 告訴人 Ｅ○○  106年03月01日12時28分許 詐騙集團成員以「假網拍，真詐財」手法，於「蝦皮」購物網站以帳號「763391kg」刊登販售「iPad air2 32G平板電腦」之詐騙訊息，Ｅ○○於106年3月1日11時59分許上網瀏覽，並與LINE帳號「min281」聯繫，因而陷於錯誤訂購上開商品，並依指示匯款8,000元至右揭帳戶。 蝦皮購物網站 帳號：763391kg 認證日期：106年2月28日  0000000000 （申登人：森宇資訊公司）  郵局帳號000-00000000000000號（戶名：葉思安) 呂鈺祥 21 告訴人 天○○ 106年03月01日12時33分許 詐騙集團成員以「假網拍，真詐財」手法，於網路「蝦皮」購物網站以帳號「gg820525」刊登販售「iPhone6S 64G香檳金」之詐騙訊息，天○○於106年2月28日9時32分許上網瀏覽並與LINE帳號「min281」聯繫，因而陷於錯誤訂購上開商品，依指示匯款1萬元至右揭帳戶。 蝦皮購物網站 帳號：gg820525 認證日期：106年2月28日前某日  0000000000 （申登人：森宇資訊公司） 合作金庫銀行000-0000000000000 （戶名：曾淑婷） 李孟哲 王隆癸 22 告訴人 地○○  106年03月01日14時33分許 詐騙集團成員以「假網拍，真詐財」手法，於網路「蝦皮」購物網站以帳號「b625990」發布販售「iPhone6手機」之詐騙訊息，地○○之子梁庭上網瀏覽，並與之聯繫，因而陷於錯誤訂購上開商品，並由地○○依指示匯款8,000元至右揭帳戶。 蝦皮購物網站 帳號：b625990 認證日期：106年2月26日  0000000000 （申登人：森宇資訊公司）  合作金庫銀行商業分行帳號000-0000000000000號（戶名：曾淑婷） 李孟哲 王隆癸 23 告訴人 子○○  106年03月01日17時39分許 詐騙集團成員以「假網拍，真詐財」手法，於網路「蝦皮」購物網站以帳號「dad5654ad」刊登販售「華碩筆記型電腦」之詐騙訊息，子○○上網瀏覽，加入對方提供LINE帳號「3Cmd3c」(暱稱Sunrise)聯繫，因而陷於錯誤訂購上開商品，匯款6,800元至右揭帳戶。 蝦皮購物網站 帳號：dad5654ad 認證日期：106年2月27日  0000000000 （申登人：森宇資訊公司）  新竹第一信用合作社帳號000-00000000000000號（戶名：曾淑婷） 李孟哲 王隆癸 24 告訴人 甲○○  106年03月02日10時17分許 詐騙集團成員以「假網拍，真詐財」手法，於網路「蝦皮」購物網站以帳號「qweqrssdfqw」刊登販售「mipro311無線麥克風組」之詐騙訊息，甲○○於106年3月1日22時28分許上網瀏覽，並與LINE帳號「wanting356(暱稱婉婷家電)」聯繫，因而 陷於錯誤訂購上開商品，依指示匯款4,500元至右揭帳戶。 蝦皮購物網站 帳號：qweqrssdfqw 認證日期：106年3月1日  0000000000 （申登人：森宇資訊公司）  郵局帳號000-00000000000000號（戶名：江雅芳） 李孟哲 25 告訴人 黃○○ 106年03月02日17時2分許 詐騙集團成員以「假網拍，真詐財」手法，於網路「蝦皮」購物網站以帳號「qweaaasss」刊登販售「SAMSUNG NOTE 5手機」之詐騙訊息，黃○○於106年3月1日下午某時許上網瀏覽，並與LINE帳號「jiajia58」聯繫，因而陷於錯誤訂購上開商品，依指示匯款6,500元至右揭帳戶。 蝦皮購物網站 帳號：qweaaasss 認證日期：106年3月1日  0000000000 （申登人：森宇資訊公司）  郵局帳號000-00000000000000號（戶名：江雅芳） 李孟哲 26 告訴人 丙○○  106年03月09日11時53分許 詐騙集團成員以「假網拍，真詐財」手法，於網路「蝦皮」購物網站以帳號「lties530」發布販售「GOPRO HERO 5行車紀錄器」之詐騙訊息，丙○○上網瀏覽並與之聯繫，因而陷於錯誤訂購上開商品，依指示匯款1萬元至右揭帳戶。 蝦皮購物網站 帳號：lties530 認證日期：106年3月8日  0000000000 （申登人：森宇資訊公司）  郵局000-00000000000000號（戶名：溫正穎) 呂鈺祥 27 告訴人 丁○○  106年03月09日12時29分許 詐騙集團成員以「假網拍，真詐財」手法，於網路「蝦皮」購物網站以帳號「amil831」發布販售「SONY平板電腦組」之詐騙訊息，丁○○於106年3月7日4時51分許上網瀏覽，並與LINE帳號「min281」聯繫，因而陷於錯誤訂購上開商品，依指示匯款8,000元至右揭帳戶。 蝦皮購物網站 帳號：amil831 認證日期：106年3月6日  0000000000 （申登人：森宇資訊公司）  郵局000-00000000000000號（戶名：溫正穎) 呂鈺祥 28 告訴人 丑○○  106年03月09日17時31分許 詐騙集團成員以「假網拍，真詐財」手法，於網路「蝦皮」購物網站以帳號「zxcdjksh7756」發布販售「OPPOR9s Plus手機」之詐騙訊息，丑○○於106年3月7日3時37分許上網瀏覽，並與對方提供之LINE聯繫，因而陷於錯誤訂購上開商品，依指示匯款1萬元至右揭帳戶。 蝦皮購物網站 帳號：zxcdjksh7765 認證日期：106年3月7日前某日  0000000000 （申登人：森宇資訊公司） 郵局000-00000000000000號（戶名：溫正穎) 圈存 未領取 29 告訴人Ｃ○○ 106年6月11日21時12分許 詐騙集團成員於106年6月7日取得門號0000000000號認證碼而申設蝦皮購物網站會員帳號「mmhayqgq58」使用，並於106年6月7日至同年6月11日前之某日，先以蝦皮購物網站帳號「mmhayqgq58」帳戶，向王志傑所使用蝦皮購物網站帳號「msdfpsd」帳戶，購買mycard遊戲點數卡，售價5,985元，王志傑提供虛擬帳號000-0000000000000000號帳戶供匯款：詐騙集團成員同時於106年6月10日17時許，在「露天」拍賣網站以帳號「keaen6322」刊登販售「樂高 71042神鬼奇航、沉默瑪莉號、鬼船1件，定價6650元」之不實訊息，Ｃ○○上網瀏覽與之聯繫，並議價5,985元，Ｃ○○因而陷於錯誤而訂購上開商品，並依指示匯款5,985元，至指定之上開虛擬帳戶內。 蝦皮購物網站 帳號：mmhayqgq58 認證日期：106月6月7日 0000000000 （申登人：森宇資訊公司） 000-0000000000000000號虛擬帳戶（王志傑） 不詳